279Edepot - Archives communales déposées de Gray
Archives Départementales de la Haute-Saône
- ARCHIVES MODERNES
  - ASSISTANCE ET PREVOYANCE
    - Oeuvres charitables de Gray. - Statuts, états, pièces diverses concernant les ateliers de charité (1790, 1830), les hôpitaux et hospices civils (an III-1885), le bureau de bienfaisance (an IX-1810), la Société Paternelle des Chevaliers de Saint-Louis (1824), l'institution royale, propectus d'Instruction pour les Parents de Sourds Muets (Paris, 1827), Société Charitable Saint-Régis (prospectus, s. d.), la Société du Prince impérial (1862), affiche portant annonce de la fondation Dembour (1916), dons et legs en faveur des institutions charitables et diverses affaires financières (an VIII-1875), quêtes faites à Gray en faveur de pauvres et de sinistrés (an X-1843, 1897). 1 liasse, 152 pièces papier., 1790-1916; 279 Edepot 1421; Q2
      AFFICHE; STATUT
    - Registre de délibérations du conseil municipal de Gray, concernant l'administration des revenus de l'hôpital des enfants trouvés (1793-an III); suivi du rôle alphabétique des pétitions pour être déchargé de patentes ou contributions (an XIII-1807). 1 registre relié., 1793-1807; 279 Edepot 1422; Q3
      REGISTRE; DELIBERATION; ROLE
    - Hôpital du Saint-Esprit ou hôpital des enfants de la Patrie. - Inventaires des titres, papiers et mobiliers (1792-1793). Comptes et correspondance de Colombe Champion, préposée à la maison des enfants de la Patrie, ancien hôpital du Saint-Esprit (1793-1795). Comptes des revenus de l'ancien hôpital et de la confrérie de la Croix (an III). Etats des enfants et du personnel de l'hospice (an III). 1 liasse, 106 pièces papier., 1792-an III; 279 Edepot 1423; Q4
      CHAMPION (Colombe)
      CROIX (LA); Hôpital du Saint-Esprit de Gray
    - Hôtel-Dieu. - Mémoires et règlements (1790-1793). Comptes des receveurs (1792-an III). Inventaires des titres et papiers (an II). Plan de l'Hôtel-Dieu (1886). Bouillon des pauvres: comptes des administrateurs avec quelques pièces justificatives (1792-1793). 1 liasse, 24 pièces papier et 1 plan., 1790-1886; 279 Edepot 1424; Q5
      PLAN; INVENTAIRE
    - Correspondance adressée à la municipalité de Gray concernant l'assistance médicale gratuite, les enfants assistés et demandes de secours divers. 1 liasse, 438 pièces papier., An X-1884; 279 Edepot 1425; Q6
    - Correspondance relative aux pensions, retraites ou secours apportés à d'anciens militaires de Gray (an II-1883). Caisse de secours mutuels (compte-rendu imprimé et listes additionnelles de la Société Grayloise de Secours Mutuels (1860). Caisse d'épargne, caisse de retraite... (1828-1867). 1 liasse, 211 pièces papier., 279 Edepot 1426; Q7
  - INSTRUCTION PUBLIQUE-SCIENCES, LETTRES ET ARTS
    - Registre d'inscriptions des enfants aux écoles primaires de Gray (an II-an III). Tableau du prix moyen des denrées à Gray (an XI). Tableaux des citoyens qui ont pris patentes à Gray (an XII-1849). 1 registre relié., An II-1849; 279 Edepot 1427; R1
      TAXE PROFESSIONNELLE; VIE SCOLAIRE
    - Ecole primaire de Gray. - Demandes de renseignements concernant les instituteurs de la commune (an III). Etats des écoles primaires de la ville (an V-an VII). Règlements pour les écoles (s. d., XIX° siècle). Jury d'examen pour institutrices de l'arrondissement de Gray (an V-1828). Listes d'élèves inscrits dans les écoles primaires (an XI-1883). Déclarations d'institutrices pour continuer l'enseignement (1836). Inventaires du mobilier des écoles (1875). Renseignements divers (1852-1854). 1 liasse, 128 pièces papier., An III-1883; 279 Edepot 1428; R2
      REGLEMENT; INVENTAIRE
    - Correspondance relative aux écoles primaires de Gray, nominations d'enseignants, inscriptions dans des écoles techniques et d'arts et métiers, d'autres communes... 1 liasse, 245 pièces papier., 1790-1949; 279 Edepot 1429; R3
    - Statistiques de l'instruction primaire dans les cantons de l'arrondissement de Gray. 1 liasse, 149 pièces papier., 1829; 279 Edepot 1430; R4
    - Statistiques de l'instruction primaire dans les cantons de l'arrondissement de Gray, cantons d'Autrey à Fresnes-Saint-Mamès. 1 liasse, 157 pièces papier., 1829; 279 Edepot 1431; R5
    - Statistiques de l'instruction primaire dans les cantons de l'arrondissement de Gray, cantons de Gray à Pesmes. 1 liasse, 142 pièces papier., 1829; 279 Edepot 1432; R6
    - Collège de Gray. - Historique et discours à l'occasion d'inauguration de travaux (s. d.). Correspondance et renseignements divers concernant le collège (1790-1950), notamment: lettre pour que le collège national de Haute-Saône soit fixé à Gray au couvent des Cordeliers (1790). Pétition contre l'installation d'une salle de danse au collège (s. d., période révolutionnaire). Pièces diverses concernant le budget du collège (1808-1884). Inventaires mobiliers, bibliothèque (1815-1882). Etats nominatifs d'élèves (1849-1869). 1 liasse, 295 pièces papier., 279 Edepot 1433; R7
      COLLEGE; VIE SCOLAIRE
    - Correspondance des académies, universités et divers, adressée au collège de Gray et correspondance du collège à la municipalité. 1 liasse, 334 pièces papier., 1823-1875; 279 Edepot 1434; R8
    - Correspondance des académies, universités et divers, adressée au collège de Gray et correspondance du collège à la municipalité (1876-1885, 1905-1952). 1 liasse, 333 pièces papier., 1876-1952; 279 Edepot 1435; R9
    - Pièces concernant diverses écoles privées de Gray (1792-1879). Ecole des Frères de la doctrine chrétienne: travaux divers faits à l'école libre de Gray (1815-1882). Demandes d'admission et états nominatifs des élèves (1833-1851). Extraits du registre d'appel de l'école privée de filles (septembre-décembre 1884). 1 liasse, 156 pièces papier., 1792-1884; 279 Edepot 1436; R10
    - Registre des déclarations des instituteurs qui veulent établir des écoles libres à Gray (1882-1912). Procès-verbaux d'installation par le maire des instituteurs nommés à Gray (1897-1934, 1888-1896). 1 registre relié., 1882-1934; 279 Edepot 1437; R11
    - Cours d'adulte organisés par la municipalité de Gray. - Règlements, correspondance, affiches (1850-1884). Musique de la garde nationale et société philarmonique (1830-1867), notamment deux pièces imprimées portant statuts de la société philarmonique de Gray (Gray, 1845). Règlement de l'harmonie de la ville de Gray (Gray, 1865). Cours municipaux de musique (1846-1865). Cours municipaux de dessin (1881-1887). 1 liasse, 150 pièces papier., 1830-1887; 279 Edepot 1438; R12
      MUSIQUE
    - Sciences, lettres et arts. - Copie de la dernière lettre de Marie-Antoinette, envoyée à la municipalité de Gray, par Claude-Joseph-Lambert Brusset, député et ancien maire (1816). Lettres relatives aux anciennes armoiries de la ville de Gray (1816). Copie d'une lettre de Jacques Feru, à Grégoire Laruppe (1829). Prospectus proposant les buste et portrait de Louis-Philippe (1831). Notice sur la vie et sur les travaux de monsieur Lacordaire, député de Gray (Paris, 1842). Lettre signée Choiseul, duchesse de Marmier, dame de Sa Majesté la Reine, relative à l'attentat de Fontainebleau (1846). Poèmes (patriotiques) adressés au conseil municipal de Gray, par Jean-Baptiste-Joseph Demay (1872). Correspondance relative à des ouvrages hisotriques et biographiques, notamment sur le collège de Gray et galerie biographique de Haute-Saône (1887-1910). Annonces d'expositions et de souscriptions pour établir des monuments commémoratifs dans d'autres communes (1814-1880). 1 lettre, 75 pièces papier., 1814-1910; 279 Edepot 1439; R13
      CORRESPONDANCE; PROSPECTUS
      FONTAINEBLEAU; GRAY
      BRUSSET (Claude-Joseph-Lambert); CHOISEUL (duchesse de Marmier); DEMAY (Jean-Baptiste-Joseph); FERU (Jacques); LACORDAIRE; LARUPPE (Grégoire); LOUIS-PHILIPPE Ier; MARIE-ANTOINETTE; MARMIER (Choiseul, duchesse de)
    - Bibliothèque municipale de Gray. - Correspondance diverse et lettres d'envois d'ouvrages (an VII-1886). Procès-verbal de la séance tenue par le comité d'inspection de la bibliothèque municipale, avec liste des volumes et documents de valeur présentés plus spécialement (1943, photocopie). Demandes de renseignements concernant les archives et les monuments historiques et artistiques (1814-1953), notamment: correspondance relative à une collection de tableaux provenant de la maison Labaume (1816-1818); notice sur les mosaïques de Membrey par Charles Dubois, de Gray (1839). Contrats de fouilles à Mantoche, pour Jean Coquillard, bibliothécaire-archiviste à Gray (193?), etc... Musée municipal, correspondance et divers (1839-1903), notamment: catalogue et inventaire d'objets d'histoire naturelle appartenant à Charles Dubois (1839). Correspondance relative à l'embarquement d'objets en provenance de Chine, par le lieutenant Signard, et d'Algérie, par Edmond Bour, ingénieur des mines (1860). 1 liasse, 171 pièces papier et 1 photocopie., An VII-1953; 279 Edepot 1440; R14
      PROCES-VERBAL; CORRESPONDANCE
      BIBLIOTHEQUE
      GRAY; MANTOCHE; MEMBREY
      BOUR (Edmond); COQUILLARD (Jean); DUBOIS (Charles); SIGNARD
    - Théâtre. - Correspondance concernant la salle de théâtre de Gray (1846-1854). Affiche portant règlement de police du théâtre (1848). Affiches portant annonces de diverses manifestations artistiques et culturelles (1853-1916). Affiches annonçant des manifestations sportives (1882 et s. d.). 1 liasse, 28 affiches et pièces papier., 1846-1916; 279 Edepot 1441; R15
      SALLE DE SPECTACLES
    - Correspondance de la municipalité de Gray avec les troupes de théâtre, cirques et autres entreprises de spectacles (1830-1883, 1948-1954). 1 liasse, 554 pièces papier., 1830-1954; 279 Edepot 1442; R16
    - Correspondance de la municipalité de Gray avec les troupes de théâtre, cirques et autres entreprises de spectacles. 1 liasse, 461 pièces papier., 1954-1959; 279 Edepot 1443; R17
  - DOCUMENTS D'ORIGINE PRIVEE
    - Papiers divers (actes notariés, pièces de procédures) concernant les familles grayloises Adam, Carteron (de Noiron), Champion, Coquard, Martin (maire, biens à Esmoulins, comptabilité domestique), Macheras, Raymond (1790-1893), Bergeret, d'Arc-lès-Gray, acquéreur des biens de la fabrique de la chapelle Sainte-Anne d'Esmoulins (1790-an VII). 1 liasse, 93 pièces papier., 279 Edepot 1444; S1
      ADAM (famille); BERGERET (famille); CARTERON (famille); CHAMPION (famille); COQUARD (famille); MACHERAS (famille); MARTIN (famille); RAYMOND (famille)
    - Atlas, arpentement général, délimitation, abornement de tous les prés que possèdent Alexandre Garnier, maire de Gray, et sa femme, levés par Claude Naudier, ancien géomètre-arpenteur des Eaux et Forêts de l'arrrondissement de Gray. 1 grand registre cartonné., 1822; 279 Edepot 1445; S2
      GARNIER (Alexandre); NAUDIER (Claude)
    - Registre d'inscription des actes de prôtets pour les notaires de Valay: Antoine-Louis Lemaître (1828-1839), Jean-Just-Honoré Courboillet (1839-1851), Jean-Baptiste-Anastase Mottet (1851-1859) et Célestin-Maxime Thevenin (1859-1862). Etats des inscriptions sur les registres du bureau des hypothèques de Gray contre divers particuliers (1873-1879). 1 liassen 20 cahiers et pièces papier., 1828-1879; 279 Edepot 1446; S3
      CAHIER; PROTET
      COURBOILLET (Jean-Just-Honoré); LEMAITRE (Antoine-Louis); THEVENIN (Célestin-Maxime)
    - Comptes d'Antoine Choiseul, agent de la compagnie d'assurances le Soleil à Apremont, produits à l'occasion d'un procès contre ladite compagnie. 1 liasse, 24 cahiers et pièces papier., 1863-1866; 279 Edepot 1447; S4
      CHOISEUL (Antoine)
    - Plans divers: plan géométrique de la commune d'Ancier, par Louis Planty, ingénieur-géomètre secondaire à Gray (1806). Plan géométrique des bois d'Apremont par Claude Garnier, géomètre (an X). Plans dressés par J. E. Dard, géomètre, et Prat, arpenteur, des communes de Brussey, Onay et Oyrières (an XI-an XII). Commune d'Ancier: plan topographique des "Clairlieux", d'après Besançenot, géomètre, par Parent, architecte, à la demande de César Dufournel, propriétaire et banquier, tous de Gray (1836). Commune de Ferrière-lès-Ray: plans de la Grande-Vaivre, propriété de la duchesse de Fitz-James (s. d., XIX° siècle). Plan d'une partie de bois, dite la Réserve des Loges (commune de Germigney ?), signé Simonel, géomètre au terrier général de l'île de Corse (1792). 1 liasse, 21 plans papier., 1792-1836; 279 Edepot 1448; S5
      ANCIER; APREMONT; BRUSSEY; FERRIERES-LES-RAY; GRAY; ONAY; OYRIERES
      BESANCENOT; DARD (J. E.); DUFOURNEL (César); FITZ-JAMES (duchesse de); GARNIER (Claude); PARENT; PLANTY (Louis); PRAT; SIMONEL
    - Proclamation électorale de Bec, candidat à Gray aux élections législatives de 1848 [conservé en meuble à plan] - don de monsieur Jean-Luc Dexemple à la ville de Gray, août 2001., 279 Edepot 1482; S6
      ELECTION LEGISLATIVE
    - Documents divers ayant servi de reliure aux registres de délibérations de la ville de Gray de 1595, 1596, 1599, 1600-1601, 1603, 1604, 1608 et 1609-1610. 11 pièces parchemin., 1595-1610; 279 Edepot 1483; S7